【裁判字號】    89,易緝,173
【裁判日期】    891009
【裁判案由】    竊盜
【裁判全文】
臺灣臺北地方法院刑事判決                        八十九年度易緝字第一七三號
    公  訴  人  臺灣臺北地方法院檢察署檢察官
    被      告  甲○○
右列被告因竊盜案件，經檢察官聲請以簡易判決處刑（八十八年度偵字第六一七五號
），本院新店簡易庭認檢察官之請求顯有不當，移送本院刑事庭適用通常程序審判之
，本院判決如左：
    主      文
甲○○攜帶兇器竊盜未遂，累犯，處有期徒刑捌月。
螺絲起子壹把沒收。
    事      實
一、甲○○於民國八十五年十一月三十日間因竊盜案件，經臺灣台北地方法院院判處
    有期徒刑八月確定，甫於八十六年十二月五日執行完畢，猶未悔改，竟意圖為自
    己不法之所有，於八十八年三月六日凌晨四時許，攜帶共所有客觀上可為兇器使
    用之螺絲起子一把，見丙○○所有之ＨＣ—四一三七號小貨車停在臺北縣新店市
    ○○路六十八號前，先以螺絲起子將上開小貨車駕駛車門鎖毀損（毀損部分未據
    告訴），打開車門，欲著手行竊財物時，因觸及警報器，發出聲響使丙○○驚醒
    ，甲○○始未得逞，經報警查獲，並扣得螺絲起子一把。
二、案經臺北市政府警察局新店分局報告臺灣臺北地方法院檢察署檢察官偵查起訴。
    理     由
一、訊據被告甲○○失口否認前開犯行，辯稱：伊是因為要小便，那時車子車門沒有
    鎖，伊打開車門來看，伊那時是衣服勾在車門，所以才打開車門，後來我有把門
    關起來，而螺絲起子是從別台機車倒下來的，非伊所有云云，經查右揭犯罪事實
    業經告訴人丙○○於偵審中指述歷歷，而證人高則芳即當日查獲之警員證稱：在
    現場並無看見機車倒下等語（見本院八十九年八月四日訊問筆錄），證人乙○○
    即查獲之另一員警證稱：伊有看到車主抓住被告，在車門的旁邊，並未注意到車
    門是否有打開，車主有提供車子的警報器，旁邊有機車，但沒有查覺到有機車倒
    下，而螺絲起子是車主交給伊的等語（見本院八十九年九月二十五日訊問筆錄）
    ，且有上開貨車照片一幀附卷可稽，暨螺絲起子一把扣案足資佐證，足見被告確
    有於上開時地攜帶螺絲起子竊取丙○○所有之小貨車，至臻明確，是其所辯，無
    非事後卸責之詞，不足採信，事證明確，被告犯行洵堪認定。
二、按被告持以竊盜之螺絲起子，依通常社會觀念，足認為有危害他人生命身體安全
    之危險，是被告持以著手竊取丙○○之財物而不遂，核被告所為，係犯刑法第三
    百二十一條第第二項、第一項第三款之攜帶兇器竊盜未遂罪。查被告於八十五年
    十一月三十日間因竊盜案件，經臺灣台北地方法院院判處有期徒刑八月確定，甫
    於八十六年十二月五日執行完畢，有臺灣高等法院被告全國前案記錄表一份附卷
    足憑，其於五年之內，再犯本件有期徒刑以上之罪，為累犯，應依法加重其刑。
    又被告著手於竊盜犯罪之實行，而未至取得財物之結果，為未遂犯，應依刑法第
    二十六條前段之規定減輕其刑，並先加後減之。爰審酌被告前已有多次竊盜前科
    ，品行不佳，犯罪後並仍飾詞狡辯，毫無悔改之意，及其犯罪之目的、手段、所
    生危害等一切情狀，量處如主文所示之刑。
三、扣案之螺絲起子一把，為被告供犯罪所用之物，且係其所有，爰依法宣告沒收之
    。
據上論斷，應依刑事訴訟法第四百五十二條、第二百九十九條第一項前段，刑法第三
百二十一條第二項、第一項第三款、第四十七條、第二十六條前段、第三十八條第一
項第二款，判決如主文。
本案經檢察官李韋昌到庭執行執務。
中    華    民     國      八十九       年     十    月    九           日
                                        臺灣臺北地方法院刑事第三庭
                                            法  官  陳  德  民
右正本證明與原本無異
如不服本判決應於送達後十日內向本院提出上訴狀
                                            書記官  楊  秋  鈴
中    華    民     國      八十九       年     十    月      十三       日
附錄本案論罪科刑之主要法條：
刑法第三百二十一條
犯竊盜罪而有左列情形之一者，處六月以上五年以下有期徒刑：
一、於夜間侵入住宅或有人居住之建築物、船艦或隱匿其內而犯之者。
二、毀越門扇、牆垣或其他安全設備而犯之者。
三、攜帶兇器而犯之者。
四、結夥三人以上而犯之者。
五、乘火災、水災或其他災害之際而犯之者。
六、在車站或埠頭而犯之者。
前項之未遂犯罰之。


司法院資訊處製作；財團法人民間司法改革基金會備份。
